# 政府补助以前年度固定资产支出。求教陈版

提问人：qqhu210210 时间：2017-09-28 19:43:21
如果政府补助，不是为了以后年度形成固定资产，而是补贴已经购买的为了环保改购买的固定资产，那是与资产相关还是与收益相关？谢谢

回答人：chenyiwei
仍属于与资产相关。请参考《瑞华研究 2010 ～ 2016 汇编》之“问题2-2-10（企业对于“先验收后拨付”的政府补助的确认和摊销问题）”。